臺灣高等法院高雄分院民事判決　九十三年度訴易字第一號
　　　原　告　　　丙○
　　　被　告　　　甲○○○
　　　　　　　　　乙○○
當事人間請求侵權行為損害賠償事件，原告提起刑事附帶民事訴訟（九十二年度附民
字第一七四號），經刑事庭移送前來，本院於九十三年四月七日言詞辯論終結，判決
如下：
　　　主　　　文
被告應連帶給付原告新台幣貳萬零肆佰柒拾元，及被告甲○○○自民國九十二年十一
月十四日起，被告乙○○自民國九十二年十一月十九日起，均至清償日止，按週年利
率百分之五計算之利息。
原告其餘之訴及原告假執行之聲請均駁回。
訴訟費用由兩造各自負擔。
　　　事　　　實
甲、原告方面：
一、聲明：
　(一)被告應連帶賠償原告新台幣（下同）五十一萬八千七百零四元，及自起訴狀繕本
    送達之翌日起，至清償日止，按年息百分之五計算之利息。
　(二)前項判決原告願供擔保請准宣告假執行。
　(三)訴訟費用由被告等連帶負擔。
二、陳述：
　(一)被告甲○○○與原告係鄰居，甲○○○於民國九十一年四月七日十三時三十分許
    ，在原告位於高雄市○○區○○街二巷十四弄三號之住處前，因質問原告為何於
    甲○○○家門口潑水一事，二人發生口角。甲○○○竟與其子乙○○共同基於傷
    害人之身體之犯意聯絡，先由乙○○將騎乘於機車上之原告拉下機車後，甲○○
    ○並以徒手毆打原告，致使原告受有胸部挫傷併左側第五肋骨骨折，右側胸部瘀
    傷三乘三公分，左側胸部瘀傷二乘二公分，右側外腳踝擦傷一乘０．五公分之傷
    害等情，有阮綜合醫院驗傷診斷書一份附於九十二年偵字第二０六０號偵察卷可
    稽，且為刑事判決所認定，故被告二人共同毆打原告之事實至為明顯。依民法第
    一百八十五條規定，被告二人應連帶對原告負侵權行為損害賠償責任。
　(二)被告二人共同毆傷原告，致使原告住院治療一週，花費醫療費用四七０四元，有
    住院帳款明細表一份可稽。於住院期間，因原告傷勢嚴重，需雇用特別看護照顧
    原告，而每日之看護費用為二千元，七日共花費一萬四千元，為此依民法第一百
    九十三條之規定，併請求被告連帶賠償。
　(三)被告二人共同毆打原告，致使原告受有多處傷害，原告在精神上感受極為嚴重之
    痛若，依原告受傷之情節重大等情，為此依民法第一百九十五條之規定，請求被
    告連帶賠償精神慰藉金五十萬元。
三、證據：援用刑事部分之證據，並提出阮綜合醫院住院帳款明細表影本一份為證。
乙、被告方面：
一、聲明：
　(一)原告之訴及假執行之聲請均駁回。
  (二)訴訟費用由原告負擔。
二、陳述：
　(一)否認有傷害原告之情事，當時被告甲○○○因原告曾對其住處潑水而質問原告，
    原告拉甲○○○衣領，甲○○○欲爭脫，二人拉扯間均跌落於地，是原告自己跌
    倒受傷的。
  (二)原告住院期間並未請特別看護，且其傷亦不必請特別看護，自不能請求看護費一
    萬四千元。
　(三)原告不能請求精神慰藉金，因為被告等人並未打原告。且原告曾有兩次潑被告等
    人汽油、沙拉油之情事，被告等人裝設監視系統，並有攝錄到原告潑沙拉油之事
    ，且從光碟片及照片亦可證明原告仍有繼續對被告潑水之情事。
三、證據：提出高雄市旗津區衛生所高市旗衛字第０九二０００一二一二號函影本一
    份、陳情連署書影本一份、陳情書影本一份、高雄市立旗津醫院診斷證明書影本
    一份、照片十六幀、光碟片一片為證。
丙、本院依職權調閱本院九十二年度上易字第一四五九號刑事卷。
　　　理　　　由
一、原告主張，被告二人於右揭時地共同基於傷害之犯意聯絡毆打原告成傷等情，有
    其提出之阮綜合醫院驗傷診斷書及住院帳款明細表各一份可憑，被告雖否認有毆
    打原告，並以前揭情詞為辯，惟查，被告甲○○○於檢察官偵查中已供稱：「我
    與對方（指原告）有拉扯追打，但怎麼打的，我不知道」等語，可見被告甲○○
    ○確有追打原告之事實，另原告所受之傷為「胸部挫傷併左側第五肋骨骨折，右
    側胸部瘀傷３×３公分、左側胸部瘀傷２×２公分、右側外腳踝擦傷１×０．５
　　公分、左側外腳踝擦傷１×０．５公分」，有上開驗傷診斷書可憑，依原告所受
    之此種傷勢以觀，顯非單純拉扯、跌倒所造成，則被告甲○○○有毆打原告之事
    實堪以認定。又被告乙○○並不否認有在現場，原告主張，被告乙○○與甲○○
    ○基於犯意之聯絡，乙○○將騎乘於機車上之原告拉跌下機車後，甲○○○乃徒
    手毆打原告亦堪採信。
二、從而，原告依民法第一百八十五條第一項規定，請求被告二人負連帶賠償責任，
    自屬正當。茲就原告之請求逐項審酌如後：
　(一)醫療費用：
  　原告主張其於受傷至阮綜合醫院治療，醫療費用為四七０四元，並提出該醫院住
    院帳款明細表影本一份在卷可憑，固為真正，惟查，依該明細表所載，可見原告
    自行負擔部分為四七０元（角以下四捨五入），其餘為健保給付，原告自不能請
    求，故此部分准許之金額為四七０元。
　(二)特別看護費用：
  　原告主張其受傷後有請特別看護，支出特別看護費用七日，每日二千元，七日共
    一萬四千元等語，阮綜合醫院亦函稱「病患丙○之傷，有特別看護之必要，可能
　　需要多至七天之看護等語，惟查，被告否認原告有請特別看護，本院命原告提出
　　特別看護費用之收據，原告亦無法提出，可見原告實際上並未僱用特別看護及支
　　出看護費用，又原告並未主張，伊由其家人照顧縱使未僱用特別看護，亦得請求
　　特別看護費用等情，是其此部分請求，不予准許。
　(三)精神慰撫金：
　　原告主張，其遭受被告毆打，精神甚感痛苦，請求被告連帶賠償精神慰撫金五十
    萬元等語，查，本件侵權行為發生之原因係因原告有異常之行為，常從其住處往
    下潑污水及在被告住處門口潑灑污水，而引被告甲○○○不滿所造成，此有被告
    所提出之錄影帶相片在卷可憑，且被告所住大樓之住戶多人，曾以原告精神異常
    ，並有暴力傾向，幾年來鄰居不堪其擾，請有關單位將原告強行送醫治療等情為
    由，向高雄市政府衛生局陳情，有陳情連署書二份附卷可憑，自堪認定，另審酌
　　兩造之身分、地位等，認原告此部分請求以二萬元為適當，超過部分不予准許。
三、以上合計准許之金額為二萬０四七０元，從而原告依侵權行為法律關係請求被告
　　連帶給付二萬０四七０元，及自起訴狀送達之翌日（被告甲○○○為九十二年十
　　一月十四日，被告乙○○為九十二年十一月十九日）起，至清償日止，按週年利
　　率百分之五計算之法定遲延利息自屬正當，應予准許，至原告超過部分之訴為無
　　理由，應予駁回，又本件為不得上訴最高法院之案件，本院判決後即告確定，原
　　告聲請宣告假執行即無必要，應予駁回。
四、據上論結，本件原告之訴為一部有理由、一部無理由，依民事訴訟法第七十九條
　　，判決如主文。
中　　　華　　　民　　　國　　九十三　　年　　　四　　　月　　二十一　　日
　　　　　　　　　　　　　　　　　　　　　　　　民事第五庭
~B1審判長法官　蔡明宛
~B2法　　　官　林健彥
~B3法　　　官　黃科瑜
正本係照原本作成。
不得上訴。
中　　　華　　　民　　　國　　九十三　　年　　　四　　　月　　二十三　　日
~B法院書記官　施耀程
                                                                        ｋ
